

JOSÉ HIDALGO GOMEZ

DISEÑADOR GRÁFICO

PERFIL:

Diseñador gráfico capaz de estructurar y ofrecer soluciones creativas, para el desarrollo de proyectos y o piezas, tanto gráficas como visuales.

Familiarizado con entornos digitales y experto en la utilización de programas de diseño como Illistrator, Photoshop, Premiere, After Effects, Final Cut.

Con habilidades para el desarrollo full stack y conocimientos de los siguientes lenguajes Html 5, Css 3, Php, Git, Javascript, Laravel.

CONTACTO:

Telefono: 15 6856-7414 Email: jhidalgomez@gmail.com Porfolio: behance.net/Jhkcri LinkedIn: Jose Hidalgo

REFERENCES:

BEugenia Rombola - rombola82@gmail.com Recursos Humanos Agustina Miguel - agustina.miguel@gmail.com Supervisor Comercial

WORK EXPERIENCE:

ASISTENTE DE MARKETING

Frappé SRL. | Octubre 2019- Actual

Dar soporte en la elaboración de piezas gráficas y audio visuales, que son compartidas en las redes sociales de la empresa

Desarrollo de piezas graficas institucionales, utilizadas en diferentes departamentos de la compañía.

STORE MANAGER

Winery and Company. | Noviembre 2012- Octubre 2019

Diseños de estrategias de ventas para alcanzar los objetivos mensuales del local. Administración y distribución de tareas.

Control del stock, entre otras tareas de tipo administrativo (pedidos, arqueo de caja, inventario de fin de mes), asesorar y orientar a los clientes en la selección de vinos y/o destilados.

EDITOR FREELANCE

El Interprete | Octubre - Noviembre 2012

Edición de proyectos audiovisuales de eventos sociales, corporativos, cumpleaños, entre otros.

DISEÑADOR GRÁFICO

Covetel S.A. | Enero 2005 - Marzo 2012

Responsable del desarrollo de proyectos audio visuales, tales como animaciones 2d. Desarrollo de imagen corporativa, piezas publicitarias para tv y prensa. Diseño de material pop

ESTUDIOS:

DEPC SUIT

Desarrollador Full Stack / Cursando

UNIVERSIDAD DE PALERMO

Diseño Gráfico / Sin culminar

ESCUELA DE ARTES VISUALES CRISTÓBAL ROJAS

Artes Graficas 2003